臺灣苗栗地方法院宣示判決筆錄　　　　　100年度訴字第183號
公　訴　人　臺灣苗栗地方法院檢察署檢察官
被　　　告　邵瑞文
　　　　　　陳銘吉
上二人共同
指定辯護人　本院公設辯護人蔡文亮
上列被告因竊盜等案件（起訴案號：100 年度毒偵字第110 號、
同年度偵字第98、967 、1263號），本院於中華民國100 年7 月
18 日 下午4 時，在本院第3 法庭宣示判決，出席職員如下：
　　　　　　　　審判長法　官　楊清益
　　　　　　　　　　　書記官　蕭雅文
　　　　　　　　　　　通　譯　曾于容
法官起立朗讀判決主文、犯罪事實要旨、處罰條文、附記事項，
及告以上訴限制、期間並提出上訴狀之法院，且諭知記載其內容
：
一、主  文：
甲：
邵瑞文犯施用第1 級毒品罪，累犯，處有期徒刑捌月；又犯
施用第2 級毒品罪，累犯，處有期徒刑伍月；又犯搬運贓物罪
，累犯，處有期徒刑參月。應執行有期徒刑壹年貳月。
乙：
陳銘吉犯攜帶兇器竊盜罪，處有期徒刑拾月；又犯竊盜罪，
處有期徒刑伍月；又犯踰越窗戶、夜間侵入住宅竊盜罪，處有
期徒刑拾月。應執行有期徒刑壹年拾月。
二、犯罪事實要旨：
  (一)前科資料：
    邵瑞文曾2 次因施用毒品案件，先後經裁定送執行觀察、勒
    戒後，均認無繼續施用毒品之傾向，分別於民國89年1 月26
    日、92年7 月4 日執行完畢釋放。然上開觀察勒戒無法收其
    實效，邵瑞文於92年7 月執行完畢釋放後五年內復因施用毒
    品案件，經同法院判處有期徒刑10月、4 月，嗣經減刑並與
    其另犯之毒品、竊盜案件接續執行，於99年1 月17日執行完
    畢。
  (二)犯罪事實：
    邵瑞文於99年12月22日日早上7 時許，在台中市○○區○
      ○路住處，先施用第一級毒品海洛因1 次。稍後又
    施用第二級毒品安非他命一次（邵瑞文所為第之事實
      均合於自首減刑規定）。
    陳銘吉意圖為自己不法之所有，於99年12月7 日近午時分
      ，駕駛車號OG-3710 號自用小客車，前往苗栗縣苑裡鎮福
      田里1 鄰6 號陳威鑠之舊宅，利用其所攜帶客觀上可供兇
      器使用之扳手1 支（未扣案，已丟棄），拆卸竊取陳威鑠
      裝置於上址之分離式冷氣室內機一台及屋內放置金箔牌匾
      一塊。
    陳銘吉於99年12月22日下午2 、3 時許，陳銘吉駕駛上開
      自用小客車搭載邵瑞文行經同鎮苑坑里苗40線苑坑枝38左
      分9 電線桿附近時，恰有一工程車擋住去路，陳銘吉下車
      查看，見車上置有台灣電力公司使用之PVC22/MM風雨線三
      捆，乃單獨意圖為自己不法所有，徒手將之竊取搬運上車
      。
    邵瑞文明知陳銘吉搬運上車之電線係贓物，竟接手將上開
      電線放置於座位旁之腳踏墊上，而搬運上開贓物。
    陳銘吉於同日即99年12月22日晚上6 時許，翻越同縣通霄
      鎮內湖里12鄰119 號劉燈火住處後門氣窗進入屋內，除竊
      取劉燈火所有重約一錢之黃金耳環一對外，並接續於同日
      晚上8 時許，將劉燈火住處內之金格牌32吋液晶電視搬至
      上址外之農田藏放而竊取之。
三、處罰條文：
    毒品危害防制條例第10條第1 、2 項；刑法第320 條第1項
    、第349條第2項、修正前刑法第321 條第1 項第1 、2 款。
四、協商判決除有刑事訴訟法第455 條之4 第1 項第1 款於本訊
    問程序終結前，被告撤銷協商合意或檢察官撤回協商聲請者
    ；第2 款被告協商之意思非出於自由意志者；第4 款被告所
    犯之罪非第455 條之2 第1 項所定得以協商判決者；第6 款
    被告有其他較重之裁判上一罪之犯罪事實者；第7 款法院認
    應諭知免刑或免訴、不受理者情形之一，及違反同條第2 項
    「法院應於協商合意範圍內為判決；法院為協商判決所科之
    刑，以宣告緩刑或2 年以下有期徒刑、拘役或罰金為限」之
    規定者外，不得上訴。
五、如有前項得上訴之情形，若不服本件判決，得自收受判決筆
    錄送達之日起10日內，向本院提出上訴書狀，上訴於第二審
    法院。
中    華    民    國  100     年    7     月    18    日
                  臺灣苗栗地方法院刑事第二庭
                            書記官  蕭雅文
                      審判長法  官  楊清益
以上正本證明與原本無異。
                            書記官  蕭雅文
中    華    民    國   100    年    7     月    18    日
附記本案論罪科刑之法條全文：
毒品危害防制條例第10條
施用第一級毒品者，處 6 月以上 5 年以下有期徒刑。
施用第二級毒品者，處 3 年以下有期徒刑。
中華民國刑法第320條
（普通竊盜罪、竊佔罪）
意圖為自己或第三人不法之所有，而竊取他人之動產者，為竊盜
罪，處5  年以下有期徒刑、拘役或 5 百元以下罰金。
意圖為自己或第三人不法之利益，而竊佔他人之不動產者，依前
項之規定處斷。
前二項之未遂犯罰之。
中華民國刑法 (舊 100.01.26 以前)第321條
（加重竊盜罪）
犯竊盜罪而有下列情形之一者，處 6 月以上、5 年以下有期徒
刑：
一、於夜間侵入住宅或有人居住之建築物、船艦，或隱匿其內而
    犯之者。
二、毀越門扇、牆垣或其他安全設備而犯之者。
三、攜帶兇器而犯之者。
四、結夥三人以上而犯之者。
五、乘火災、水災或其他災害之際而犯之者。
六、在車站或埠頭犯之者。
前項之未遂犯罰之。
（刪除）
中華民國刑法第349條
（普通贓物罪）
收受贓物者，處 3 年以下有期徒刑、拘役或 5 百元以下罰金。
搬運、寄藏、故買贓物或為牙保者，處 5 年以下有期徒刑、拘
役或科或併科 1 千元以下罰金。
因贓物變得之財物，以贓物論。